臺灣彰化地方法院北斗簡易庭民事判決
110年度斗簡字第397號
原      告  BJ000-A108123 (真實姓名年籍詳卷)
訴訟代理人  吳啟瑞律師
複代理人    李庭瑄律師
被      告  朱薇勳  

上列當事人因違反個人資料保護法案件（109年度簡字第1777號
），原告提起刑事附帶民事訴訟之損害賠償事件，經本院刑事庭
裁定移送（109年度簡附民字第68號），本院於民國111年6月14
日言詞辯論終結，判決如下：
    主      文
被告應給付原告新臺幣捌萬元，及自民國一○九年十一月十五日
起至清償日止，按年息百分之五計算之利息。
原告其餘之訴駁回。
本判決第一項得假執行；但被告如以新臺幣捌萬元為原告預供擔
保，得免為假執行。
    事實及理由
一、被告經合法通知，未於言詞辯論期日到場，核無民事訴訟法
    第386條所列各款情形，爰依原告之聲請，由其一造辯論而
    為判決。
二、原告主張：被告明知原告之裸體或其性生活均屬於個人資料
    保護法所規範之個人資料，竟基於散布猥褻影像、違反個人
    資料保護法、誹謗之犯意，於民國108年底某日，在彰化縣
    某處，擅自操作其前夫詹永存之智慧型行動電話，將原告裸
    露胸部之自拍照片數張、性愛影片1部之電磁紀錄(下合稱系
    爭電磁紀錄)儲存於自己智慧型行動電話中，而擅自蒐集屬
    於原告個人資料之系爭電磁紀錄，並利用臉書之通訊軟體，
    無故將系爭電磁紀錄傳送予訴外人藍琨賓觀覽，散布原告之
    個人資料及猥褻影像，並稱原告即為畫面中與其前夫詹永存
    性愛之人，據此指摘原告為破壞感情之人，被告上開行為係
    違反個人資料保護法第41條之非公務機關非法利用個人資料
    罪，刑法第235條第1項之散布猥褻物品罪及第310條第2項之
    誹謗罪，原告依民法第184條第1項前段、第184條第2項規定
    ，請求被告賠償新臺幣(下同)80萬元精神慰撫金等語，並聲
    明：被告應給付原告80萬元及自刑事附帶民事訴訟起訴狀繕
    本送達翌日起至清償日止，按年息5%計算之利息。
三、被告未於言詞辯論期日到庭，亦未提出書狀作何聲明或陳述
    。
四、法院之判斷：
  ㈠原告主張被告明知原告之裸體或其性生活均屬於個人資料保
    護法所規範之個人資料，竟於108年底某日，在彰化縣某處
    ，擅自操作其前夫詹永存之智慧型行動電話，將原告裸露胸
    部之自拍照片數張、性愛影片1部之電磁紀錄即系爭電磁紀
    錄儲存於自己智慧型行動電話中，而擅自蒐集屬於原告個人
    資料之系爭電磁紀錄，並利用臉書之通訊軟體，無故將系爭
    電磁紀錄傳送予藍琨賓觀覽，散布原告之個人資料及猥褻影
    像，並稱原告即為畫面中與其前夫詹永存性愛之人，據此指
    摘原告為破壞感情之人等事實，而被告對於原告主張之此等
    事實，已於相當時期受合法之通知，而於言詞辯論期日不到
    場，亦未提出準備書狀爭執，依民事訴訟法第436條第2項、
    第280條第3項準用同條第1項前段之規定，視同自認，堪信
    原告所主張之此部分之事實為真正。
  ㈡原告主張被告上開行為違反個人資料保護法第41條之非公務
    機關非法利用個人資料罪之侵權行為部分：
　　被告上開行為經刑事調查證據審認結果，認定被告成立個人
    資料保護法第41條之非公務機關非法利用個人資料罪，處有
    期徒刑3月，如易科罰金，以1,000元折算1日，此有本院110
    年度簡上字第75號刑事判決可證，本院審酌前揭事證，堪認
    被告上開行為成立個人資料保護法第41條之非公務機關非法
    利用個人資料罪，從而，原告主張被告上開行為違反個人資
    料保護法第41條之非公務機關非法利用個人資料罪部分致其
    隱私權受損之事實為真，則原告依民法第184條第1項前段、
    第184條第2項規定，請求被告負侵權行為損害賠償責任，應
    可認定。
  ㈢原告主張被告上開行為犯刑法第310條第2項之誹謗罪之侵權
    行為部分：
　⒈按因故意或過失，不法侵害他人之權利者，負損害賠償責任
    。不法侵害他人之名譽者，被害人雖非財產上之損害，亦得
    請求賠償相當之金額。其名譽被侵害者，並得請求回復名譽
    之適當處分。民法第184條第1項前段、第195條第1項分別定
    有明文。次按民法上名譽權之侵害非即與刑法之誹謗罪相同
    ，名譽有無受損害，應以社會上對個人評價是否貶損作為判
    斷之依據，苟其行為足以使他人在社會上之評價受到貶損，
    不論其為故意或過失，均可構成侵權行為，其行為不以廣佈
    於社會為必要，僅使第三人知悉其事，亦足當之。
　⒉民事訴訟法自認之客體，為他造所主張不利於己之事實。但
    某一事實在法律上的性質如何，專屬法律問題，不得以之為
    自認之客體。故參酌散布猥褻物品罪及誹謗罪係屬刑事犯罪
    ，有其嚴格之犯罪構成要件，對此犯罪構成要件之證明認定
    ，即屬法律問題，本件被告雖已於相當時期受合法通知，而
    於言詞辯論期日不到場，亦未提出準備書狀爭執，亦不可準
    用民事訴訟法第280條第1項之自認誹謗罪。
　⒊被告係以通訊軟體Messenger私訊將原告自拍裸照、性愛影片
    之系爭電磁紀錄傳送予藍琨賓觀覽，並稱原告即為畫面中與
    其前夫詹永存性愛之人，據此指摘原告為破壞感情之人，已
    如前述，可見被告此舉縱無廣佈於社會，但已足使第三人藍
    琨賓知悉原告有與被告前夫詹永存發生性關係，係破壞感情
    之人，是原告主張被告此等舉止侵害原告名譽權之事實為真
    ，則原告依民法第184條第1項前段、第184條第2項規定，請
    求被告負侵權行為損害賠償責任，應可認定。
  ㈣原告主張被告涉犯刑法第235條第1項之散布猥褻物品罪之侵
    權行為部分：
　⒈被告雖已於相當時期受合法通知，而於言詞辯論期日不到場
    ，亦未提出準備書狀爭執，亦不可準用民事訴訟法第280條
    第1項之自認散布猥褻物品罪，已如前述。
　⒉被告係以通訊軟體Messenger私訊將原告自拍裸照、性愛影片
    之系爭電磁紀錄傳送予藍琨賓觀覽，並非公然為之，是即使
    認系爭電磁紀錄內容係屬猥褻之影像，也難認被告所為該當
    刑法第235條第1項「散布」或「以他法」供人觀覽之構成要
    件。另原告主張被告有將系爭電磁紀錄內容傳送予藍琨賓以
    外之人之事實，然此部分事實僅為原告自行臆測，並未提出
    證據證明，難以採信，故原告主張被告有此部分侵權行為，
    即難採信，則原告依民法第184條第1項前段、第184條第2項
    規定，請求被告負侵權行為損害賠償責任，並無理由。
　㈤按被害人受有非財產上損害，請求加害人賠償相當金額之慰
    撫金時，法院對於慰撫金之量定，應斟酌實際加害情形、所
    造成之影響、被害人痛苦程度、兩造之身分、地位、經濟情
    形及其他各種狀況，以核定相當之數額。查本件原告因被告
    擅自蒐集屬於原告個人資料之系爭電磁紀錄，並利用臉書之
    通訊軟體，無故將系爭電磁紀錄傳送予藍琨賓觀覽，散布原
    告之個人資料，並稱原告即為畫面中與其前夫詹永存性愛之
    人，據此指摘原告為破壞感情之人，侵害原告隱私權及名譽
    權，原告本於侵權行為之法律關係，請求被告賠償非財產上
    之損失，係屬有據，故本院審酌兩造之學歷、職業、經濟、
    社會地位、侵權行為態樣及程度等一切情狀，因認原告請求
    被告賠償精神慰撫金以8萬元方屬適當，逾此範疇，即非有
    據。
　㈥綜上所述，原告依民法第184條第1項前段、第195條第1項之
    規定，請求被告給付8萬元及自刑事附帶民事訴訟起訴狀繕
    本送達翌日即109年11月15日起至清償日止，按年息5%計算
    之利息，為有理由，應予准許；逾此範圍之請求，為無理由
    ，應予駁回。　
五、本件原告勝訴部分係依民事訴訟法第427條第2項第12款適用
    簡易程序所為被告敗訴之判決，依同法第389條第1項第3款
    規定，應依職權宣告假執行。並另依同法第392條第2項規定
    ，依職權宣告被告如預供擔保，得免為假執行。
六、本件事證已臻明確，原告其餘之攻擊防禦方法及舉證，經本
    院審酌後，認均不足以影響本判決之結果，毋庸一一論列，
    併此敘明。
七、本件訴訟係原告提起刑事附帶民事訴訟，由本院刑事庭依刑
    事訴訟法第504條第1項規定移送前來，依同條第2項規定免
    繳納裁判費，且本院審理期間，亦未增加其他必要之訴訟費
    用，並無訴訟費用負擔問題，故無庸為訴訟費用負擔之諭知
    ，附此敘明。
中　　華　　民　　國　　111 　年　　7 　　月　　12　　日
                  臺灣彰化地方法院北斗簡易庭
                       法  官  楊鑫忠
以上正本係照原本作成。
如對本判決不服提起上訴，應於送達後20日內，向本院提出上訴
狀並表明上訴理由(須按對造人數附繕本) 。
中　　華　　民　　國　　111 　年　　7 　　月　　12　　日
                       書記官  葉春涼